臺灣高雄地方法院民事裁定　九十三年監字第一九○號
　　聲　請　人　甲○○
　　　　　　　　送達代收人　邱芬凌律師
　　相　對　人
　　即禁治產人　乙○○
右當事人間聲請改定監護人事件，本院裁定如左：
    主  文
改定聲請人甲○○（男性，民國○○○年○月○○○日生，身分證統一編號：Ｚ00
0000000號）為禁治產人乙○○（女性，民國○○年○月○日生，身分證統一
編號：Ｚ000000000號）之監護人。
程序費用由聲請人負擔。
    理　　由
一、按「禁治產人應置監護人。」；「禁治產人之監護人，依左列順序定之：一、配
    偶。二、父母。三、與禁治產人同居之祖父母。四、家長。五、後死之父或母以
    遺囑指定之人。不能依前項規定定其監護人時，由法院徵求親屬會議之意見選定
    之。」；「親屬會議不能召開或召開有困難時，依法應經親屬會議處理之事項，
    由有召集權人聲請法院處理之。」民法第一千一百十條、第一千一百十一條、第
    一千一百三十二條第二項分別定有明文。
二、本件聲請意旨略以：聲請人黃鳳陣係相對人即禁治產人乙○○之長子，前經台灣
    高雄地方法院以八十七年度禁字第九四號民事裁定宣告相對人為禁治產人，並由
    相對人之配偶黃金榮為相對人之法定監護人，然因黃金榮已於民國九十三年六月
    十七日去世，相對人現已無法定監護人存在，經相對人之親屬召集親屬會議推舉
    聲請人擔任相對人之監護人，為此爰依法請求改定聲請人為相對人之監護人等語
    ，並提出戶籍謄本七份、台灣高雄地方法院八十七年度禁字第九四號裁定影本一
    件、親屬會議紀錄一件、印鑑證明三紙、親屬關係圖表一份為證。本院並依職權
    調閱本院八十七年度禁字第九四號宣告禁治產事件全卷卷證。
三、經查相對人即禁治產人乙○○確經本院以八十七年禁字第九四號民事裁定宣告其
    為禁治產人，由其配偶黃金榮擔任其法定監護人，業經核閱本院八十七年度禁字
    第九四號宣告禁治產事件卷證無訛。惟相對人之配偶黃金榮已於九十三年六月十
    七日去世，相對人之胞兄張連樹、胞姐陳張湛、胞妹洪張秀、子女黃秀美、黃秀
    梅、黃薺萱復於九十三年七月間召開親屬會議，決議由聲請人擔任相對人乙○○
    之監護人，亦經聲請人提出戶籍謄本七份、親屬會議紀錄一件、印鑑證明三紙、
    親屬關係圖表一份為證，並有證人即相對人之三女黃薺萱到庭證述明確（見本院
    九十三年九月十五日非訟事件筆錄），堪認聲請人之主張為真實。本院審酌，聲
    請人為相對人所生長子，與相對人關係密切，相對人現雖居住於安養院，惟其戶
    籍所在地則與聲請人設籍地相同，而相對人之配偶黃金榮去世後，聲請人即為戶
    長，有卷附戶籍謄本足憑（見卷第五、六頁），聲請人應屬民法所稱之家長，依
    首揭民法第一千一百十一條第一項第四款規定，應由聲請人擔任相對人即禁治產
    段乙○○之監護人，並負責養護、照顧及妥善治療相對人乙○○之身體及生活。
四、依非訟事件法第八條第一項前段，裁定如主文。
中　　　華　　　民　　　國　　九十三　　年　　　九　　　月　　十六　　　日
                              臺灣高雄地方法院家事庭
~B法　　　官　賴文姍
右為正本係照原本作成。
如對本裁定抗告須於裁定送達後十日內向本院提出抗告狀。
中　　　華　　　民　　　國　　九十三　　年　　　九　　　月　　十六　　　日
~B法院書記官　黃國忠
